sl-SI: Mesto pritrditve črpalke za gorivo: Na uplinjaču; Na letvi ohišja; V rezervoarju; Sklop modula v rezervoarju; Linijski (zunanji); Mehanski (na motorju); Na rezervoarju (zunanji); Drugo
ro-RO: Locația de montare a pompei de combustibil: Montată pe carburator; Montată pe lonjeron; În rezervor; Ansamblu modul în rezervor; În linie (extern); Mecanică (montată pe motor); Montată pe rezervor (extern); Altele
tr: Yakıt pompası montaj konumu: Karbüratör montajlı; Şasi rayı montajlı; Depo içi; Depo içi modül düzeneği; Hat içi (harici); Mekanik (motor montajlı); Depo montajlı (harici); Diğer
ja: 燃料ポンプ取り付け位置: キャブレターマウント; フレームレールマウント; タンク内; タンク内モジュールアセンブリ; インライン (外部); メカニカル (エンジンマウント); タンクマウント (外部); その他
nb: Drivstoffpumpe monteringssted: Forgassermontert; Rammeskinnemontert; I tanken; I tanken-modulenhet; I linje (ekstern); Mekanisk (motormontert); Tankmontert (ekstern); Annet
en: Fuel pump mounting location: Carburetor-mounted; Frame rail-mounted; In-tank; In-tank module assembly; Inline (external); Mechanical (engine-mounted); Tank-mounted (external); Other
pl: Lokalizacja mocowania pompy paliwa: Montowana przy gaźniku; Montowana do ramy; W zbiorniku; Zespół modułu w zbiorniku; W przewodzie (zewnętrzna); Mechaniczna (montowana do silnika); Montowana na zbiorniku (zewnętrzna); Inna
fi: Polttoainepumpun kiinnityksen sijainti: Kaasuttimeen asennettu; Runkoaisaan asennettu; Tankin sisäinen; Tankin sisäinen moduulikokoonpano; Linjassa (ulkoinen); Mekaaninen (moottoriin asennettu); Tankkiin asennettu (ulkoinen); Muu
nl: Brandstofpomp montagelocatie: Gemonteerd op carburateur; Gemonteerd op chassisfram; In de tank; In-tankmodule; Inline (extern); Mechanisch (motorgemonteerd); Tankgemonteerd (extern); Anders
es: Lugar de montaje de la bomba de combustible: Montado en el carburador; Montado en el riel del chasis; En el tanque; Ensamblaje del módulo en el tanque; En línea (externo); Mecánico (montado en el motor); Montado en el tanque (externo); Otro
de: Montageort der Kraftstoffpumpe: Am Vergaser montiert; Am Rahmen montiert; Im Tank; In-Tank-Baugruppe; Inline (extern); Mechanisch (am Motor montiert); Am Tank montiert (extern); Sonstige
hu: Üzemanyag-szivattyú felszerelésének helye: Karburátorra szerelt; Alvázra szerelt; Tartályba épített; Tartályba épített modulszerelvény; Soros (külső); Mechanikus (motorra szerelt); Tartályra szerelt (külső); Egyéb
hr-HR: Mjesto montaže pumpe za gorivo: Montirano na rasplinjač; Montirano na uzdužni nosač okvira; U spremniku; Modul u spremniku; Linijski (vanjsko); Mehanički (montirano na motor); Montirano na spremnik (vanjsko); Ostalo
vi: Vị trí lắp đặt bơm nhiên liệu: Gắn trên bộ chế hòa khí; Gắn trên khung gầm; Trong bình chứa; Cụm mô đun trong bình chứa; Nối tiếp (gắn ngoài); Cơ học (gắn trên động cơ); Gắn trên bình chứa (gắn ngoài); Khác
cs: Umístění palivového čerpadla: Na karburátoru; Na podélníku rámu; V nádrži; Sestava modulu v nádrži; Průtokové (externí); Mechanické (na motoru); Na nádrži (externí); Ostatní
da: Brændstofpumpens monteringsplacering: Monteret på karburator; Monteret på rammevange; I tank; I-tank-modulsamling; In-line (ekstern); Mekanisk (monteret på motor); Monteret på tank (ekstern); Andet
pt-BR: Local de montagem da bomba de combustível: Montado no carburador; Montado no chassi; No tanque; Conjunto de módulo no tanque; Em linha (externo); Mecânico (montado no motor); Montado no tanque (externo); Outro
it: sede di montaggio della pompa del carburante: Montaggio su carburatore; Sul longherone; Nel serbatoio; Gruppo modulo nel serbatoio; In linea (esterna); Meccanica (sul motore); Sul serbatoio (esterna); Altro
lt-LT: Kuro siurblio montavimo vieta: Ant karbiuratoriaus; Ant rėmo sijos; Bake; Bake esantis modulis; Linijoje (išorinis); Mechaninis (ant variklio); Ant bako (išorinis); Kita
th: การติดปั๊มน้ำมันเชื้อเพลิง...: ติดตั้งที่คาร์บูเรเตอร์; ติดตั้งที่รางแชสซี; ในถัง; ชุดโมดูลในถัง; อินไลน์ (ภายนอก); แบบกลไก (ติดตั้งที่เครื่องยนต์); ติดตั้งที่ถัง (ภายนอก); อื่นๆ
sv: Monteringsplats för bränslepump: Monterad på förgasare; Rammonterad; I tanken; Modulenhet i tanken; Inline (extern); Mekanisk (motormonterad); Tankmonterad (extern); Övrigt
pt-PT: Local de montagem da bomba de combustível: Montagem no carburador; Montagem na calha do quadro; No tanque; Montagem de módulo no tanque; Em linha (externa); Mecânica (montada no motor); Montada no tanque (externa); Outro
sk-SK: Miesto montáže palivového čerpadla: Montáž na karburátor; Montáž na rám; V nádrži; Zostava modulu v nádrži; In-line (externé); Mechanické (na motore); Na nádrži (externé); Iné
el: Θέση τοποθέτησης αντλίας καυσίμου: Προσαρμοσμένη σε καρμπιρατέρ; Προσαρμοσμένη στο σασί; Εντός του ρεζερβουάρ; Μονάδα εντός του ρεζερβουάρ; Εν σειρά (εξωτερική); Μηχανική (προσαρμοσμένη στον κινητήρα); Προσαρμοσμένη στο ρεζερβουάρ (εξωτερικά); Άλλο
zh-CN: 燃油泵安装位置: 化油器安装; 车架导轨安装; 油箱内; 油箱内模块总成; 串联式（外部）; 机械式（发动机安装）; 油箱安装（外部）; 其他
ru: Место установки топливного насоса: На карбюраторе; На лонжероне рамы; В баке; В сборе с модулем в баке; Магистральный (внешний); Механический (на двигателе); На баке (внешний); Другое
fr: Emplacement de montage de la pompe à carburant: Monté sur carburateur; Monté sur longeron de châssis; Dans le réservoir; Assemblage de module dans le réservoir; En ligne (externe); Mécanique (monté sur le moteur); Monté sur le réservoir (externe); Autre
bg-BG: Местоположение за монтаж на горивна помпа: Монтаж на карбуратора; Монтаж на рамата; В резервоара; Блок на модул в резервоара; Линеен (външен); Механичен (монтаж на двигателя); Монтаж на резервоара (външен); Друго
ko: 연료 펌프 장착 위치: 카뷰레터 장착형; 프레임 레일 장착형; 연료탱크 내; 연료탱크 내 모듈 어셈블리; 인라인(외부); 기계식(엔진 장착형); 탱크 장착형(외부); 기타
zh-TW: 燃油幫浦安裝位置: 化油器安裝; 車架縱樑安裝; 油箱內; 油箱內模組總成; 直列式 (外部); 機械式 (引擎安裝); 油箱安裝 (外部); 其他